臺灣士林地方法院交通事件裁定　　　　　　　　　　　九十三年度交聲字第一六二三號
　　原處分機關　交通部公路總局台北區監理所基隆監理站
　　異議人　即
　　受處分　人　甲○○
右列異議人即受處分人因違反道路交通管理處罰條例案件，對於交通部公路總局台北
區監理所基隆監理站於中華民國九十三年十月二十七日所為之處分（原處分案號：基
監字第裁四二－ＡＣＶ二四二七四一號）聲明異議，本院裁定如左：
    主      文
異議駁回。
    理      由
一、按汽車裝載時，所載貨物滲漏者，處汽車駕駛人新臺幣（下同）三千元以上九千
    元以下罰鍰，並記汽車駕駛人違規點數二點，道路交通管理處罰條例第三十條第
    一項第二款、第六十三條第一項第二款分別定有明文。
二、原處分意旨略以：異議人即受處分人甲○○於民國九十三年九月十九日下午五時
    二十五分許，駕駛車牌號碼ＧＪ—二二七號營業貨運曳引車裝載砂土滲漏，在臺
    北市○○路四十一巷口，為台北市警察局南港分局員警蕭聖訓查獲，並以其有違
    反道路交通管理處罰條例第三十條第一項第二款規定之行為掣單舉發（北市警交
    大字第ＡＣＶ二四二七四一號）。嗣經受處分人於應到案日期前即九十三年十月
    四日提出申訴，原處分機關函請舉發機關即台北市政府警察局港分局調查後，於
    九十三年十月二十一日以北市警南字第０九三六二四五九八００號函覆，仍認受
    處分人有上開違規行為，遂依道路交通管理處罰條例第三十條第一項第二款規定
    ，裁處受處分人三千元罰鍰，並依道路交通管理處罰條例第六十三條第一項記違
    規點數二點。
三、訊據受處分人否認砂石滲漏之事實，辯稱：當天確自南港車站工地載運廢土，惟
    所載運廢土含水量不多，且駛出南港車站工地之前，有依規定清洗車斗及輪胎，
    甫駛出約一百公尺至台北市○○路四十一巷口即遭攔檢，實無砂石滲漏之事實，
    惟員警卻執意開罰單，經要求該員警當場拍照存證又遭拒絕，依受處分人自行拍
    照舉證之照片十幀可以顯示當天受處分人所駕駛之車號ＧＪ—二二七號營業貨運
    曳引車並無砂石滲漏事實云云。經查：受處分人所駕車牌號碼ＧＪ—二二七號營
    業貨運曳引車，行經南港路二段四十一巷口，沿途確有滲漏砂石之事實，業據證
    人即舉發員警蕭聖訓到庭結證略以：當天有二部車子從四十一巷出來，沿途就滲
    漏廢土與水，伊之前是先攔李清和所駕駛之車號二Ｊ—九四三這部營業貨運曳引
    車，接著又攔停異議人所駕駛之車號ＧＪ—二二七號營業貨運曳引車，異議人這
    部依伊指示緊靠南港路路緣，停放在車號二Ｊ—九四三這部營業貨運曳引車前面
    ，以免妨礙交通，當天確實目睹廢土及廢水從異議人所駕駛之車號ＧＪ—二二七
    號營業貨運曳引車之車斗縫隙滲漏，前後都有，是後面、右側比較嚴重，而地上
    也有廢土廢水的痕跡。異議人提出自己拍攝之照片應該是取締完離開後異議人才
    照的，並且不是現場的照片，因從照片可見雙黃線，而當時攔停時，車號ＧＪ—
    二二七號營業貨運曳引車停放的位置離雙黃線有相當距離，不是在雙黃線的旁邊
    ，並且，當時伊舉發車子的情況，與照片所呈現的車子情況是不一樣的，因為當
    時車子停的地方是靠近路旁，並且現場是有滲水及落土的痕跡，照片都沒有顯現
    出來，並且，當時攔停的二部車子都有滲漏，不至於將李清和所駕駛之車號二Ｊ
    —九四三滲漏廢土及水的痕跡錯認成是ＧＪ—二二七號營業貨運曳引車的滲漏痕
    跡，當時滲漏痕跡的情形，就如伊庭呈簡圖中紅點所示一般，則異議人所駕ＧＪ
    —二二七號營業曳引車確有於右揭違規時地滲漏廢土及水之事實，已據證人結證
    詳確。而查，證人與被告並無怨仇，又經具結後始為上揭證言，係在偽證重典之
    心理壓力下而為陳述，其證詞應堪採信；而再質以證人是否可能因當時天色誤認
    滲漏事實，證人亦明確表示「絕對沒有誤認」（本院九十三年十一月二十五日訊
    問筆錄第六頁、第八頁參照），又明確證述確有親眼目睹「廢土廢水從車斗縫隙
    滲漏」之情狀（同前筆錄第三頁參照），當亦無錯認之理。至異議人固辯稱當時
    舉發員警並未照相，並無證據，並提出自己照相存證照片九幀云云，惟違反道路
    交通管理處罰條例之事件，其證據方法原不限於照片等書證之證據方法，人證亦
    屬之，固照片之證據方法清楚明確，惟倘證人業經具結，所證又無瑕疵可指，並
    非不得據為認定事實之基礎，異議人所指本件舉發全無證據，尚有誤會。再異議
    人固又自行提出照片十幀，欲證明當日車號ＧＪ—二二七號車斗及車輛並無滲漏
    廢土及廢水之情形，然該十幀照片拍攝地點已經移離違規地點，亦據異議人自承
    在卷（同前筆錄第七頁參照），無從據為有利異議人之認定。綜上，異議人辯解
    並無可採，違規事實堪以認定。
四、從而，原處分機關依道路交通管理處罰條例第三十條第一項第二款、第六十三條
    第一項第二款及違反道路交通管理事件統一裁罰基準表之規定，裁處受處分人罰
    鍰三千元，並記違規點數二點，核無違誤。受處分人之異議為無理由，應予駁回
    。
據上論斷，應依道路交通案件處理辦法第十九條前段，裁定如主文。
中　　　華　　　民　　　國　　九十三　　年　　　十一　　　月　　二十六　日
                                    台灣士林地方法院交通法庭
                                        法  官  許  辰  舟
右正本證明與原本無異。
如不服本裁定，應於判決送達後五日內，向本院提出抗告狀。
                                        書記官  蘇  彥  宇
中　　　華　　　民　　　國　　九十三　　年　　　十一　　　月　　二十六　日
